【裁判字號】    94,交簡上,30
【裁判日期】    950110
【裁判案由】    過失傷害
【裁判全文】
臺灣彰化地方法院刑事判決            94年度交簡上字第30號
公  訴  人  臺灣彰化地方法院檢察署檢察官
上  訴  人
即  被  告  乙○○
上列上訴人因過失傷害案件，不服本院九十四年度彰交簡字第三
六三號，中華民國九十四年十月二十四日第一審簡易判決（九十
四年度偵字第六三六八號），提起上訴，本院管轄之第二審合議
庭裁定依簡式審判程序審理，判決如下：
    主      文
原判決撤銷。
乙○○因過失傷害人，處拘役伍拾日，如易科罰金，以佰元折
算壹日。緩刑貳年。
    事      實
一、乙○○於民國（下同）九十三年八月二十日七時四十分許，
    騎乘車牌號碼ＫＶＲ－七七八號重型機車搭載黃怡惠沿彰化
    縣花壇鄉○○路由南往北行駛，行經中山路與溪南街交叉路
    口時，其本應注意車前狀況，隨時採取必要之安全措施，且
    應遵守燈光號誌之指示，而依當天候晴、光線為日間自然光
    線、視距良好，並無不能注意之情事，竟疏未注意，貿然闖
    越紅燈行駛，適有甲○○騎乘車牌號碼ＴＵＺ－三八九號輕
    型機車，沿溪南街由東向西行駛，乙○○因煞避不及，其機
    車前車頭因而撞擊甲○○所駕駛之機車左側，致甲○○倒地
    後受有左踝挫傷擦傷瘀腫併蜂窩組織炎之傷害。嗣經甲○○
    報警（未報明肇事人姓名），乙○○於犯罪未發覺前，在警
    員到場處理時，自承為肇事者而自首接受裁判。
二、案經被害人甲○○訴由彰化縣警察局彰化分局報請臺灣彰化
    地方法院檢察署檢察官偵查起訴。
    理  由
一、按除被告所犯為死刑、無期徒刑、最輕本刑為三年以上有期
    徒刑之罪或高等法院管轄第一審案件者外，於前條第一項程
    序進行中，被告先就被訴事實為有罪之陳述時，審判長得告
    知被告簡式審判程序之旨，並聽取當事人、代理人、辯護人
    及輔佐人之意見後，裁定進行簡式審判程序，刑事訴訟法第
    二百七十三條之一第一項定有明文。本件被告乙○○所涉係
    死刑、無期徒刑、最輕本刑為三年以上有期徒刑之罪或高等
    法院管轄第一審案件以外之罪，並於本院行準備程序時就被
    訴事實為有罪之陳述，本院合議庭依前揭規定，經評議結果
    ，裁定行簡式審判程序，先予敘明。
二、上訴人即被告上訴意旨略以：被告乙○○正與被害人甲○○
    商洽民事和解事宜，原審未予詳查，遽為論罪科刑，顯有違
    誤，為此提起上訴。經查：被告乙○○於九十三年八月二十
    日七時四十分許，騎乘車牌號碼ＫＶＲ－七七八號重型機車
    搭載黃怡惠沿彰化縣花壇鄉○○路由南往北行駛，行經中山
    路與溪南街交叉路口時，其本應注意車前狀況，隨時採取必
    要之安全措施，且應遵守燈光號誌之指示，而依當天候晴、
    光線為日間自然光線、視距良好，並無不能注意之情事，竟
    疏未注意，貿然闖越紅燈行駛，適有甲○○騎乘車牌號碼Ｔ
    ＵＺ－三八九號輕型機車，沿溪南街由東向西行駛，乙○○
    因煞避不及，其機車前車頭因而撞擊甲○○所駕駛之機車左
    側，致甲○○倒地後受有左踝挫傷擦傷瘀腫併蜂窩組織炎之
    傷害之事實，業據其於警訊、偵查中及本院審理時均供承不
    諱，核與被害人甲○○於警訊、偵查中之指訴及證人黃怡惠
    於偵查中之指述情節相符，復有彰化縣警察局彰化分局道路
    交通事故證明書、彰化縣警察局道路交通事故初步分析判表
    、道路交通事故現場圖、道路交通事故調查報告表各一份、
    秀傳紀念醫院診斷證明書二紙及現場照片六張可資佐證，本
    件犯罪事證明確，被告犯行堪以認定。
三、核被告所為，係犯刑法第二百八十四條第一項前段之過失傷
    害罪。又被告於肇事後，經被害人甲○○報警（未報明肇事
    人姓名），並於未經有偵查犯罪職權機關或公務員發覺其為
    犯人前，於員警到場處理時陳明其為肇事者而自首，進而接
    受裁判，此有彰化縣警察局道路交通事故肇事人自首情形紀
    錄表一紙在卷可參，核與自首之要件相當，應依刑法第六十
    二條前段規定減輕其刑。原審以被告係犯過失傷害罪論罪科
    刑，固非無見，惟原審認事用法引用聲請簡易判決處刑書記
    載，未為被告有自首之認定，顯有認定事實不當之違誤，上
    訴人即被告指摘原審判決違誤，雖無理由，然原判決既有上
    述之違誤，自應由本院撤銷改判。爰審酌被告過失之情節、
    所生損害、事後已與被害人達成民事和解（此有彰化縣花壇
    鄉調解委員會調解書在卷可稽）及犯罪後之態度等一切情狀
    ，量處如主文所示之刑，並諭知易科罰金之折算標準，以示
    懲儆。另審酌被告前未曾受有期徒刑以上刑之宣告，有臺灣
    高等法院被告全國前案紀錄表附卷可參，念其素行尚佳，因
    一時疏忽而罹刑章，且其事後亦與被害人達成民事和解，取
    得被害人諒解，有彰化縣花壇鄉調解委員會調解書一份附卷
    可稽。則被告經此次科刑之判決，當知警惕，應無再犯之虞
    ，本院因認對被告所宣告之刑，以暫不執行為適當，乃併予
    宣告緩刑二年，以勵自新。
據上論斷，應依刑事訴訟法第四百五十五條之一第一項、第三項
、第二百七十三條之一第一項、第三百六十九條第一項前段、第
三百六十四條、第二百九十九條第一項前段，刑法第二百八十四
條第一項前段、第六十二條前段、第四十一條第一項前段，罰金
罰鍰提高標準條例第一條前段、第二條，判決如主文。
本案經檢察官洪紹文到庭執行職務。
中    華    民    國    95    年    1    月     10    日
                  刑事第一庭    審判長法  官  葉榮郎
                                      法  官  陳秋錦
                                      法  官  唐中興
以上正本證明與原本無異。
本件不得上訴。
中    華    民    國    95    年    1    月     10    日
                                      書記官  吳金良
中華民國刑法第284條
(過失傷害罪)
因過失傷害人者，處 6 月以下有期徒刑、拘役或 500 元以下罰
金，致重傷者，處1年以下有期徒刑、拘役或500元以下罰金。
從事業務之人，因業務上之過失傷害人者，處 1 年以下有期徒刑
、拘役或1 千元以下罰金，致重傷者，處 3 年以下有期徒刑、
拘役或2千元以下罰金。


司法院資訊處製作；財團法人民間司法改革基金會備份。
